【裁判字號】    95,易,2616
【裁判日期】    951106
【裁判案由】    竊盜
【裁判全文】
臺灣臺中地方法院刑事判決              95年度易字第2616號
公  訴  人  臺灣臺中地方法院檢察署檢察官
被      告  甲○○
上列被告因竊盜案件，經檢察官提起公訴（95年度偵字第19123號）
，本院合議庭裁定改以簡式程序審理，判決如下：
    主    文
甲○○共同犯攜帶兇器竊盜罪，累犯，處有期徒刑玖月。
    犯罪事實及理由
一、本院認定之犯罪事實除將第2 行「94年3月1日執行完畢」，
    更正為「94年2 月28日執行完畢，又因竊盜罪，經判處有期
    徒刑4月確定，於95年6月30日易科罰金執行完畢」，並將第
    8 行「持不詳之工具破壞車窗」更正為「持對於人之身體、
    生命具有危險性，足供兇器使用之不明工具（未扣案）打破
    車窗」，並增引被告甲○○於本院之自白為證據外，餘之犯
    罪事實及證據均引用起訴書之記載。
二、按現行刑事訴訟法為保障被告之反對詰問權，排除具有虛偽
    危險性之傳聞證據，以求實體真實之發見，於該法第159 條
    第1 項明定被告以外之人於審判外之言詞或書面陳述，除法
    律有規定者外，不得作為證據。而刑事訴訟法第159條之1至
    第159條之4有傳聞法則之例外規定，且被告以外之人於審判
    外之陳述，雖不符前4條之規定，而經當事人於審判程序同
    意作為證據，法院審酌該言詞陳述或書面陳述作成時之情況
    ，認為適當者，亦得為證據；當事人、代理人或辯護人於法
    院調查證據時，知有第159條第1項不得為證據之情形，而未
    於言詞辯論終結前聲明異議者，視為有前項之同意，刑事訴
    訟法第159條之5定有明文。本件檢察官、被告並未就被告以
    外之人於審判外之陳述有所爭執，且迄於言詞辯論終結前，
    均未主張有刑事訴訟法第159條第1項不得為證據之情形，是
    應認已同意作為證據，且經本院審酌後，認無不適當之情形
    ，應認均有證據能力，合先敘明。
三、查「阿布」持不明工具打破車窗玻璃行竊，該工具既能打破
    車窗，係屬對於人之身體、健康具有危險性，足供兇器使用
    之物至明，核被告所為，應係犯刑法第321條第1項第3 款之
    攜帶兇器竊盜罪，本件起訴書之犯罪事實業已載明「綽號『
    阿布』之人持不詳之工具破壞車窗」，所犯法條卻引用刑法
    第320條第1項，顯屬有誤，業經檢察官當庭更正為刑法第32
    1條第1項第3款之罪，附此敘明。被告與「阿布」有犯意之
    聯絡及行為之分擔，為共同正犯。
四、被告前因竊盜案件，經分別判處有期徒刑6月、4月確定，並
    於94年2月28日及95年6月30日執行完畢，有臺灣高等法院被
    告前案紀錄表在卷可稽，其於有期徒刑執行完畢後5 年內，
    再故意犯有期徒刑以上刑之本罪，為累犯，應依法加重其刑
    。
五、依刑事訴訟法第273條之1第1項、第299條第1項前段、第310
    條之2、第454條第2項，刑法第28條、第321條第1項第3款、
    第47條，判決如主文。
中    華    民    國    95    年    11    月    6     日
                  刑事第二庭    法  官  林慧英
上正本證明與原本無異。
如不服本判決，應於送達後10日內向本院提出上訴狀（須附繕本
），上訴於臺灣高等法院臺中分院。
                                書記官  廖碩薇
中    華    民    國    95    年    11    月    6     日
附錄論罪科刑法條
刑法第321條
犯竊盜罪而有左列情形之一者，處6月以上、5年以下有期徒刑：
一  於夜間侵入住宅或有人居住之建築物、船艦或隱匿其內而犯
    之者。
二  毀越門扇、牆垣或其他安全設備而犯之者。
三  攜帶兇器而犯之者。
四  結夥三人以上而犯之者。
五  乘火災、水災或其他災害之際而犯之者。
六  在車站或埠頭而犯之者。
前項之未遂犯罰之。


司法院資訊處製作；財團法人民間司法改革基金會備份。
